【裁判字號】    99,毒抗,240
【裁判日期】    990906
【裁判案由】    毒品危害防制條例
【裁判全文】
臺灣高等法院刑事裁定                 99年度毒抗字第240號
抗  告  人
即被    告  甲○○
上列抗告人因違反毒品危害防制條例案件，不服臺灣板橋地方法
院99年度毒聲字第1036號，中華民國99年7月19日裁定（聲請案
號：臺灣板橋地方法院檢察署99年度聲觀字第895號），提起抗
告，本院裁定如下：
    主  文
抗告駁回。
    理  由
一、原裁定意旨略以：抗告人即被告甲○○於民國99年5月21 日
    上午6時10分為警採尿前回溯96小時內之某時點，在不詳地
    點，施用第二級毒品甲基安非他命，嗣於同日凌晨1時40 分
    許，在台北縣三重市○○○路251號內為警查獲，被告固否
    認有施用毒品犯行，惟其經警查獲後所採集尿液經送請台灣
    檢驗科技股份限公司以酵素免疫分析法及氣象層析質普儀法
    複驗檢驗結果，呈安非他命類陽性反應，足徵被告於採集尿
    液前96小時內某時，確有施用甲基安非他命之行為。被告否
    認施用毒品，應屬卸責之詞。爰依毒品危害防制條例第20條
    第1項、觀察勒戒處分執行條例第3條1項規定，裁定被告送
    勒戒處所觀察、勒戒等語。
二、抗告意旨略以：被告因領有輕度殘障手冊，須長期使用精神
    科藥物，兩瓶尿液並非本人所排放，是警方拿被告的精神藥
    給被告吃，等被告睡著之後，才拿筆錄給被告簽名捺印等語
    。
三、經查：
（一）被告於警詢及檢察官訊問時，固均否認有施用毒品犯行，
      惟其於上開時、地為警查獲後所採集之尿液，經送請台灣
      檢驗科技股份有限公司以EIA酵素免疫分析法初步檢驗，
      再以GC/MS氣相層析/質譜儀法確認檢驗，結果呈安非他命
      類陽性反應一節，有臺灣檢驗科技股份限公司濫用藥物檢
      驗報告、臺北縣政府警察局三重分局查獲毒品案件被移送
      者姓名、代碼對照表各一件在卷可參（見偵卷第81、109
      頁）。又以目前常用檢驗尿液中是否含有毒品反應之方法
      ，有免疫學分析法和層析法兩類，尿液初步檢驗採免疫學
      分析法，由於該分析法對結構類似之成分，亦可能產生反
      應，故初步檢驗呈陽性反應者，須採用另一種不同分析原
      理之檢驗方法進行確認，經行政院衛生署認可之檢驗機構
      係採用氣相層析質譜儀（GC/MS）分析法。以氣相層析質
      譜儀分析法進行確認者，均不至產生偽陽性反應，有行政
      院衛生署管制藥品管理局92年6月20日管檢字第092000471
      3號函可資參照。而被告為警查獲後所採集之尿液檢體，
      經送臺灣檢驗科技股份有限公司檢驗，已經該公司採取EI
      A酵素免疫分析法為初步檢驗後，復採取GC/MS氣相層析質
      譜儀法為確認檢驗，檢驗結果呈安非他命類之陽性反應，
      已如上述，依上揭濫用藥物檢驗報告所示，其所進行者已
      包括氣相層析質譜儀法之確認檢驗方式，出現偽陽性反應
      之機率極低，況且抗告人為警所採之尿液經檢驗結果，呈
      甲基安非他命陽性反應，其檢出濃度為7194ng/ml，超線
      性範圍上限濃度3500ng/ml甚多，足可認定抗告人確有施
      用甲基安非他命之行為。再按施用甲基安非他命24小時後
      ，約有施用劑量70％由尿中排出，經人體代謝作用，約90
      ％於3至4日內由尿液排出，此有行政院衛生署管制藥品管
      理局93年7月22日管檢字第0930006615號函可參。是被告
      於為警採尿前96小時內某時點，確有施用第二級毒品之事
      實，應堪認定。
（二）被告於警詢時供稱：「（警方所提供之）尿瓶是清潔的。
      尿液是我本人親自排放並加封蓋印。」等語（見偵卷第7
      頁），其於偵查中亦自承：「（問：對採尿過程有無意見
      ？）無。我親自排放、裝瓶、封緘。」等詞（見偵卷第96
      頁），顯見被告於警詢中確認送檢之尿液乃親自排放並封
      瓶捺印，於檢察官訊問時，亦對警方採尿過程表示無意見
      ，並再次確認尿液為其親自排放，始終未曾就採尿過程或
      尿液所屬人別之同一性有何爭執，足見送檢驗之尿液，確
      係被告排放無訛，被告提起本件抗告始空言辯稱尿液非其
      排放云云，無非圖卸之詞，不足採信。至被告另辯稱員警
      是等伊睡著之後，才拿筆錄給伊簽名捺印云云，然因被告
      於警詢時否認有本件施用毒品犯行，原裁定亦未以被告警
      詢時之陳述資為認定其施用毒品之依據，是此部分與本件
      之待證事實無涉，附此敘明。
四、從而，原裁定依據上揭事證將被告送勒戒處所觀察、勒戒，
    核屬有據，本件抗告為無理由，應予駁回。
據上論斷，應依刑事訴訟法第412條，裁定如主文。
中    華    民    國    99    年    9    月    6    日
                  刑事第五庭審判長法  官  李英勇
                                  法  官  劉秉鑫
                                  法  官  白光華
以上正本證明與原本無異。
不得再抗告。
                                  書記官  廖鴻勳
中    華    民    國    99    年    9    月    7    日

司法院資訊處製作；財團法人民間司法改革基金會備份。
